---
output:
  pdf_document: default
  html_document: default
---
## Faszinierend funkelnd funktional -funzen muss es halt!

Lesen Sie das ["Functions"](http://adv-r.had.co.nz/Functions.html)-Kapitel aus dem *Advanced R Programming*-Buch von Hadley Wickham aufmerksam durch.

Bearbeiten Sie die folgenden von dort übernommenen Aufgaben:

a)  Schreiben Sie die folgenden verwirrenden Funktionsaufrufe so um dass sie möglichst klar & einfach zu verstehen sind:

```{r, 1a, eval=FALSE}
set.seed(20141012)
x <- sample(c(1:10, NA), size = 20, replace = TRUE)
y <- runif(20, min = 0, max = 1)
cor(x, y, use = "pairwise.complete.obs", method = "kendall")
```

b)  Was gibt diese Funktion zurück? Warum? Welches Prinzip illustriert sie?

```{r, 1b, eval=FALSE}
f1 <- function(x = {
    y <- 1
    2
  }, y = 0) {
  x + y
}

# Die Funktion gibt einen Vektor mit dem Wert 3 zurueck. Dies ist auf die
# Namensmaskierung zurueckzufuehren. 
# Wenn innerhalb von "x + y" auf x zugegriffen wird, wird x = {y <- 1; 2} in der
# Umgebung von f1 () ausgewertet. y wird mit dem Wert 1 definiert und der
# Rueckgabewert von {() (2) wird x zugewiesen.
# Wenn y innerhalb von "x + y" als naechstes aufgerufen wird, hat es bereits den
# Wert 1 und R brauch nicht weiter zu suchen (Lazy evaluation). Daher wird der
# Teil "y = 0" nicht bewertet und somit bleibt y mit dem vorher definierten Wert
# in der Umgebung von f1() unberuehrt.
```

*Hinweis:* Was passiert wenn Sie die letzte Zeile mit `y + x` ersetzen? Mit `c(y, x, y)`?

c)  Was gibt diese Funktion zurück? Warum? Welches Prinzip illustriert sie?

```{r, 1c, eval=FALSE}
f2 <- function(x = z) {
  z <- 100
  x
}

# Die Funktion gibt einen Vektor mit dem Wert 100 zurueck. Das Standardargument
# (x = z) wird in der Funktionsumgebung ausgewertet, wenn auf x zugegriffen wird.
# Da z bereits definiert worden und x = z als Agument gegeben ist, braucht R
# nicht mehr weiter zu suchen ("Lazy evaluation") und somit erhaelt man 100 als
# Output.
```

d)  Schreiben sie eine *infix*-Funktion `%xor%` für `logical`-inputs die eine XOR-Operation (entweder-oder-aber-nicht-beides) durchführt. Überprüfen Sie ihre Funktion mit den folgenden Tests:

```{r, code = readLines("test-functions-xor.R"), eval=FALSE}
`%xor%` <- function(x = c(FALSE, TRUE), y = c(TRUE, FALSE)) {
 xor(x, y)
}

# Bespiele:
FALSE %xor% FALSE
TRUE %xor% FALSE
```

e)  Wie kann jeweils der Zustand von `options()` und `par()` abgespeichert und wiederhergestellt werden?
-> ANTWORT: Mit der Funktion on.exit(), also on.exit(options()) und on.exit(par()).


f)  Schreiben Sie eine Funktion die ein neues PDF-Grafikdevice öffnet, `plot` mit den übergebenen Argumenten aufruft und dann das zuvor geöffnete Grafikfenster wieder schließt, egal ob die übergebenen Argumente für `plot` funktioniert haben oder nicht.
```{r, 1f, eval=FALSE}
plot_graphic <- function(...) {
  pdf("some.pdf") 
  plot(...)
  on.exit(pdf("some.pdf"))
}

# Ich weiß nicht, ob ich richtig gemacht bzw. verstanden habe! :(
```


g)  Was gibt der folgende Code zurück? Warum? Was bedeuten die drei verschiedenen `c`s in der zweiten Zeile?

```{r, 1g, eval=FALSE}
c <- 10
c(c = c)

# Dieser Code gibt einen benannten numerischen Vektor der Laenge eins zurück, mit
# einem Element von Wert 10 und Namen "c".
# Das erste c repraesentiert die Funktion c(), das zweite c wird als Name und das
# dritte c als Wert interpretiert.
```
